【裁判字號】    98,消債更,249
【裁判日期】    980622
【裁判案由】    更生事件
【裁判全文】
臺灣板橋地方法院民事裁定           98年度消債更字第249號
聲  請  人  甲○○
代  理  人  李勇三律師
上列聲請人因消費者債務清理事件，聲請更生，本院裁定如下：
    主  文
債務人甲○○自中華民國九十八年六月二十二日下午四時起開始
更生程序。
本件得由司法事務官進行更生程序。
    理  由
一、按法院開始更生程序之裁定，應載明其年、月、日、時，並
    即時發生效力；又法院裁定開始更生或清算程序後，得命司
    法事務官進行更生或清算程序，消費者債務清理條例第45條
    第1 項、第16條第1 項前段分別定有明文。
二、本件聲請意旨略以：聲請人因負欠信用卡等債務共計新臺幣
    （下同）863,371 元，前於民國95年6 月間依中華民國銀行
    公會會員辦理無擔保債務協商機制，與最大債權金融機構台
    新國際商業銀行成立協商，約定自95年7 月起分100 期，週
    年利率3.88% ，每月10日以12,872元依各債權銀行債權金額
    比例清償各項債務，直至全部清償為止，而於協商成立時，
    其配偶杜文君每月尚有打工收入約10,000元可幫忙分擔家庭
    生活費用，惟其配偶於97年11月失業，即頓失收入，且其每
    月收入亦降為僅25,000元，雖在親友資助下，勉強繳納29期
    ，仍因親友無法長期資助而不得已於97年12月間毀諾，爰請
    求裁定准予更生等語。
三、經查：聲請人主張之上開事實，業據提出財產及收入狀況說
    明書、財政部國稅局財產歸屬資料清單、95年度及96年度綜
    合所得稅各類所得資料清單、戶籍謄本、債權人清冊、財團
    法人金融聯合徵信中心債權人清冊、勞工保險被保險人投保
    資料表（明細）、學雜費繳費收據等件為證。而依聲請人提
    出之95年度及96年度綜合所得稅各類所得資料清單，其各年
    度所得總額為621,805 元、579,474 元，平均每月所得各為
    51,817元、48,289元，嗣其於97年12月間任職於殷瀚實業公
    司之平均每月所得僅25,000元，此有其提出之勞工保險被保
    險人投保資料表（明細）、中國信託商業銀行薪資轉帳存摺
    影本、聲請人收入變動明細表各1 份附卷可稽，又其配偶杜
    文君於97年11月失業一節，亦據其提出勞工保險被保險人投
    保資料表（明細）1 件為證。準此，聲請人於97年12月間平
    均每月所得僅25,000元，扣除其與最大債權銀行協商每月還
    款金額12,872元後，僅剩餘12,128元，縱以行政院主計處公
    佈之臺灣省97年度每人每月最低生活費9,829 元計算，則聲
    請人每月所得清償協商金額後之剩餘，已不足供其及失業配
    偶杜文君維持基本生活所需，遑論其尚需扶養2 名年幼在學
    子女鄭賀允、杜冠霖。況聲請人名下亦無資產可供處分清償
    ，復參酌其協商成立後清償能力確有降低等情，勘認聲請人
    主張其於協商成立後，因不可歸責於己之事由致無法依協商
    條件履行等情，應屬真實。此外，復查無聲請人有消費者債
    務清理條例第6 條第3 項、第8 條或第46條各款所定駁回更
    生聲請之事由存在，則聲請人聲請更生，應屬有據，爰依首
    揭規定，裁定如主文。
中    華    民    國    98    年    6     月    22    日
                  民事第三庭    法  官  王瑜玲
上為正本係照原本作成
本件不得抗告
中    華    民    國    98    年    6     月    22    日
                                書記官  黃美雲


司法院資訊處製作；財團法人民間司法改革基金會備份。
